# 陈版：关于融资性售后回租业务问题请教

提问人：970524 时间：2013-09-02 19:41:29
陈老师：公司想以设备做融资性售后回租。之前政策：租赁公司对本金部分开收据，利息部分开发票。受营改增等政策影响，现在税总要求租赁公司本金和利息部分都开增票，因此租赁公司要求公司也开具增票（原先公司是不开具增票，也不确认收入或损失的）我的问题是：如果公司按设备净值开具增票，然后租赁公司再开增票给公司。是否可以依实质重于形式原则，依旧认定为融资性售后回租，公司不确认固定资产清理的收入和损失，差额部分依旧计入递延收益——未实现售后租回损益？同时，按租赁准则之规定，依租赁资产公允价值与最低租赁付款额现值两者中较低者作为租入资产的入账价值，将最低租赁付款额作为长期应付款的入账价值，其差额作为未确认融资费用。再按期分摊未实现售后租回损益和未确认融资费用。谢谢！

回答人：chenyiwei
会计处理不受开票方式影响。最简单的方法是把所收到的回购款确认为借款，后续支付租金视作还本付息，账务处理不涉及固定资产的清理和重新取得，固定资产账务处理和计量金额不变。